臺灣高等法院刑事判決　　　　　　　　96年度上訴字第4502號
上　訴　人　臺灣板橋地方法院檢察署檢察官
被　　　告　甲○○
選任辯護人　王啟安律師
上列上訴人因被告違反毒品危害防制條例案件，不服臺灣板橋地
方法院96年度訴字第793號，中華民國96年7月27日第一審判決（
起訴案號：臺灣板橋地方法院檢察署95年度偵字第16260號），
提起上訴，本院判決如下：
    主  文
上訴駁回。
    理  由
一、公訴意旨略以：被告甲○○（簡稱被告）基於販賣第二級毒
    品安非他命之犯意，以電話號碼0000000000號行
    動電話作為聯絡工具，並於乙○○以0000000000
    號電話與之聯絡後，於九十五年七月一日晚上十時許，在臺
    北縣新莊市○○路○路段，以每包新臺幣（下同）五百元之
    代價，販賣第二級毒品安非他命予乙○○施用，因認被告所
    為，係犯毒品危害防制條例第四條第二項之販賣第二級毒品
    犯行。
二、按犯罪事實應依證據認定之，無證據不得認定其犯罪事實，
    刑事訴訟法第154條第2項定有明文。又按所謂證據，係指直
    接間接足以證明犯罪行為之一切證人、證物而言；且事實之
    認定，應憑證據，如未能發現相當證據，或證據不足以證明
    ，自不能以推測或擬制之方法，以為裁判基礎，最高法院三
    十年上字第一二八號、四十年臺上字第八六號判例可資參照
    。訊之被告堅決否認有何販賣安非他命予乙○○之犯行，辯
    稱：伊不認識乙○○，伊自己僅有施用毒品，沒有販賣毒品
    予乙○○等語。
三、公訴意旨認被告此部分犯行，係以證人蘇清澤於警詢、偵查
    中之證述，佐證蘇清澤曾於九十五年七月三日曾至被告住處
    欲購買安非他命時，經警查獲，及被告曾二度提供安非他命
    予蘇清澤施用之事實；以證人卓衣婕、卓偵維（原名卓紫婕
    ）於警詢、偵查中之證述，佐證九十五年七月三日查獲被告
    時，在被告住處扣得之毒品為被告所有之事實；以扣案之被
    告身分證、生活照及房屋租賃契約書，證明臺北縣新莊市○
    ○路○段一二七之一號二樓係被告承租之事實；以臺灣大哥
    大股份有限公司雙向通聯資料查詢一份，證明證人乙○○、
    蘇清澤曾與被告聯繫之事實；以扣案之安非他命吸食器二個
    、電子磅秤一臺、研磨缽一個、分裝袋四大包、手機一支、
    第二級毒品安非他命十六小包（共毛重六‧三二公克）、被
    告之國民身分證及生活照各一張證明被告持有並販賣毒品之
    事實；以證人乙○○於警詢、偵查中之證述，證明乙○○曾
    於九十五年七月一日晚間向被告購得價值五百元之安非他命
    ，再於同年月三日欲向被告購買安非他命時，經警查獲之事
    實。
四、惟查，依公訴意旨所舉上開證據以觀，證人蘇清澤、卓衣婕
    、卓紫婕於警詢、偵查中之證詞，均未證述公訴意旨所指被
    告於九十五年七月一日晚間販賣安非他命之犯行，扣案之被
    告房屋租賃契約書、安非他命吸食器二個、電子磅秤一臺、
    研磨缽一個、分裝袋四大包、手機一支、第二級毒品安非他
    命十六小包（共毛重六‧三二公克）、被告之國民身分證及
    生活照各一張，亦無從據此認定被告於九十五年七月三日以
    外之時間有販賣安非他命犯行。至臺灣大哥大股份有限公司
    雙向通聯資料查詢一份，僅證明證人乙○○曾與被告聯繫之
    事實，尚難認定通話內容事涉毒品交易。是本件起訴意旨所
    指被告於九十五年七月一日曾有販賣安非他命與乙○○之事
    實，僅有證人乙○○於偵查中供述不利於被告。惟觀諸卷內
    證人乙○○之供述，其先於警詢中供稱：九十五年七月一日
    曾在臺北縣新莊市○○路北基加油站廁所內施用安非他命，
    係由綽號「阿成」之友人提供，同年七月三日係因要向被告
    購買毒品，而到被告住處被警察當場查獲等語（參九十五年
    度偵字第一六二六○號卷第二十三至二十五頁），於偵查中
    又供稱：係於九十五年七月三日開始向被告購買毒品，伊打
    電話過去剛好是警察接的，還沒有買到就被抓等語（參同上
    卷第一百頁），均未證述其於九十五年七月一日向被告購買
    安非他命，僅證稱同年七月三日要向被告購買毒品（此部份
    檢察官並未起訴）。嗣後，證人乙○○於偵查中具結時始證
    稱：只記得是在被查獲（按指九十五年七月三日）的前三天
    內，伊跟被告約在新莊市○○路交易，要向被告買五百元安
    非他命，查獲當天伊是要買一千元安非他命，重量由賣家決
    定，當天伊一打電話過去，警察自稱是被告的朋友，報了被
    告住址叫伊過去而被查獲等語（參同上卷第一百二十六頁）
    ，雖同時證稱九十五年七月一日要向被告，同年七月三日亦
    要向被告買安非他命，因警察自稱被告朋友，叫伊去被告住
    址，被查獲等情，惟所供關於同年七月三日發生事實之證詞
    與本件起訴事實無涉，至其雖具結證稱九十五年七月一日要
    向被告購買五百元之安非他命，惟當時是否確有向被告購買
    安非他命，則語焉未詳，另核與其於警詢、偵查中之供述亦
    不相一致，其經具結作證證述內容之憑信性尚非無疑，證人
    乙○○於原審及本院審理中經傳、拘無著均未到庭作證，無
    從再次檢驗其於偵查中具結作證之可信度，又縱經證人乙○
    ○到庭作證，並再次為不利被告之供述，惟仍無法推翻其之
    前所為前後矛盾之供述，本院認無再行予以傳喚之必要。本
    件對被告不利之證據，既為前後供述矛盾、語焉不詳之證人
    證詞，被告所辯並未販賣安非他命予乙○○一節，非不可信
    。本件檢察官對於起訴事實之舉證並未達超越合理懷疑之程
    度，應認不能證明被告犯罪。
五、原審因而為無罪之判決，核無不合。檢察官上訴意旨以：證
    人乙○○、蘇清澤於九十五年七月三日主動打電話予被告並
    欲向被告購買毒品，雖該通電話為查獲員警接獲，然亦可證
    明被告前曾有販賣毒品之犯行，因而證人二人認自被告處可
    購得毒品，再加以證人乙○○已於偵查中證稱有向被告購買
    第二級毒品等情，兩相佐證，實足以證明被告確有販賣毒品
    犯行，原審僅以證人於審理中傳拘無著，未說明證人於偵查
    中之證述有何不可採之情形，逕認證人於偵查中之單次證述
    不可採，尚嫌速斷，蓋若一般毒販案件之被告於法院審理前
    恐嚇證人，使證人因畏懼而不敢到庭，法院若又逕捨偵查中
    之證言，豈非使被告輕易脫罪等語，指摘原審判決不當。惟
    查，本件起訴書係指被告九十五年七月一日涉嫌販賣安非他
    命予乙○○，核與同年月三日是否另有販賣安非他命予人行
    為，本為兩事，究無法以後者發生之情況證據（包括證人蘇
    清澤之證詞）推論被告是否有前者之犯罪行為。本件證人乙
    ○○之證詞如何不可採，業經原審敘明綦詳，觀諸上訴意旨
    ，要係對於原審證據之取捨以及推理，任意指摘，並未提出
    積極證據以實其說，部分指摘亦屬臆測，核諸原審對於本件
    證據之取捨以及心證形成之說明，並無違反經驗法則、論理
    法則之處，自不得任意指其違法，是本件上訴為無理由，應
    予駁回。
據上論斷，應依刑事訴訟法第368條，判決如主文。
本案經檢察官游明仁到庭執行職務。
中　　華　　民　　國　　96　　年　　12　　月　　26　　日
 　　　      　　 刑事第二十庭  審判長法　官  楊貴雄
                                      法　官  林銓正
                                      法　官  鄧振球
以上正本證明與原本無異。
如不服本判決，應於收受送達後十日內向本院提出上訴書狀，其
未敘述上訴之理由者並得於提起上訴後十日內向本院補提理由書
（均須按他造當事人之人數附繕本）。
                                      書記官  劉有志
中　　華　　民　　國　　96　　年　　12　　月　　26　　日
